【裁判字號】    99,沙簡上,523
【裁判日期】    990826
【裁判案由】    違反水利法
【裁判全文】
臺灣臺中地方法院刑事判決           99年度沙簡上字第523號
上  訴  人  甲○
即  被  告
上列上訴人因違反水利法案件，不服臺灣臺中地方法院沙鹿簡易
庭99年度沙簡字第137 號中華民國99年4 月30日第一審簡易判決
（聲請簡易判決處刑案號：臺灣臺中地方法院檢察署98年度偵緝
字第1376號），提起上訴，本院管轄第二審合議庭判決如下：
    主    文
上訴駁回。
甲○緩刑貳年，並應於緩刑期內接受受理執行之地方法院檢察署
觀護人所舉辦之法治教育場次，及向指定之政府機關、政府機
構、行政法人、社區或其他符合公益目的之機構或團體提供壹佰
伍拾小時之義務勞務，緩刑期間付保護管束。
    犯罪事實及理由
一、本案經本院審理結果，認第一審刑事簡易判決認事用法及量
    刑均無不當，應予維持，其證據除「上訴人即被告甲○（下
    稱被告）於本院準備程序及審理時認罪之自白」，應予補充
    外，餘並引用第一審判決書記載之事實、證據及理由（如附
    件）。
二、上訴意旨略以：被告於民國98年12月15日於工作中遭機器輾
    傷，造成右手第4 指壓傷併皮膚壞死、第5 指壓傷併截肢，
    於99年5 月25日仍需進行手術，且經濟狀況不佳，請求給予
    緩刑之宣告等語。
三、經查，原審判決認事用法及量刑既均無不當，本件上訴即無
    理由，應予駁回。惟被告前未曾受有期徒刑以上刑之宣告，
    有臺灣臺中地方法院檢察署刑案資料查註紀錄表及臺灣高等
    法院被告前案紀錄表各1 份在卷足憑，而被告已坦承犯行，
    深具悔意，其因一時失慮，致觸刑章，經此次偵審程序，當
    知所警惕而無再犯之虞，參以被告已將所搭建之鐵皮屋拆除
    ，目前僅剩屋頂尚未拆除等情，業據被告供承在卷，本院綜
    核各情，認所宣告之刑，以暫不執行為適當，併予宣告緩刑
    2 年，以啟自新。另為加強被告之法治觀念，使其於緩刑期
    內能深知警惕，避免再度犯罪，並對社會有所貢獻，爰併依
    刑法第74條第2 項第8 款之規定，命被告應參加法治教育3
    場次；及依刑法第74條第2 項第5 款規定，命被告應向指定
    之政府機關、政府機構、行政法人、社區或其他符合公益目
    的之機構或團體提供150 小時之義務勞動服務，暨依刑法第
    93條第1 項第2 款規定，諭知緩刑期間付保護管束。
四、據上論斷，應依刑事訴訟法第455 條之1 第1 項、第3 項、
    第373 條、第368 條，刑法第74條第1 項第1 款、第2 項第
    5 款、第8 款、第93條第1 項第2 款，判決如主文。
中    華    民    國    99    年    8    月    26     日
                  刑事第十七庭  審判長法  官  陳玉聰
                                      法  官  簡芳潔
                                      法  官  劉惠娟
以上正本證明與原本無異。
本件不得上訴。
                                      書記官  童淑芬
中    華    民    國    99    年    8     月    26    日

司法院資訊處製作；財團法人民間司法改革基金會備份。
